【裁判字號】    89,交聲,216
【裁判日期】    890930
【裁判案由】    違反道路交通管理處罰條例聲明異議
【裁判全文】
臺灣臺北地方法院交通事件裁定                    八十九年度交聲字第二一六號
    異議人即
    受處分人  乙○○
右列受處分人因違反道路交通管理處罰條例案件，對於臺北市交通事件裁決所中華民
國八十九年三月七日所為之處分( 原處分案號：北市交裁車字第22-AG0000000號 )聲
明異議，本院裁定如左：
        主      文
異議駁回。
        理      由
一、按汽車駕駛人轉彎時，不依標誌、標線、號誌指示者，處銀元二百元以上六百元
    以下( 即新臺幣六百元以上一千八百元以下 )罰鍰並記違規點數一點，道路交通
    管理處罰條例第四十八條第一項第二款及第六十三條第一項第一款均有規定。
二、本件受處分人即異議人乙○○於八十九年一月十七日( 星期一 )上午七時四十六
    分許，駕駛一輛車牌AI-8681 號自用小客車，在臺北市○○區○○路三段七十五
    巷廿四弄與同路段七十五巷交岔路口，明知廿四弄口右側設有每日上午七時至九
    時「禁止左轉」七十五巷( 例假日除外 )行駛之圓形禁行方向標誌，猶貿然左轉
    七十五巷行駛，為臺北市政府警察局交通警察大隊內湖分隊執勤員警甲○○以拍
    照方式採證後，以受處分人有違反「道路交通管理處罰條例」第四十八條第一項
    第二款規定之行為逕行掣單舉發。嗣受處分人於指定應到案日期( 八十九年三月
    五日 )前之二月廿二日三月三日先後兩次具狀聲明異議。臺北市交通事件裁決所
    仍誤認受處分人未到案而於同年三月七日以北市交裁車字第22-AG0000000號違反
    道路交通管理事件裁決書裁處罰鍰六百元，並依同條例第六十三條第一項第一款
    規定記違規點數一點，受處分人於同月二十日收受裁決書，於收受裁決書之翌日
    起十五日內向原處分機關提交異議書狀轉送本院交通法庭審理。
三、受處分人乙○○固不否認其於前揭時地駕駛該輛車牌AI-8681 號自用小客車沿臺
    北市○○區○○路三段七十五巷廿四弄左轉七十五巷行駛，惟矢口否認其有任何
    違反道路交通管理處罰條例規定之行為，辯稱略以「康寧路三段七十五巷廿四弄
    與同路段七十五巷交岔路口係可以左轉行駛之路段」云云。經查：
    (一)臺北市○○區○○路三段七十五巷廿四弄口右側電桿，的確設有每日上午七
        時至九時「禁止左轉」七十五巷( 例假日除外 )行駛之圓形禁行方向標誌，
        且該圓形禁行方向標誌清晰醒目，有採證相片在卷可資佐證。
    (二)證人( 即拍照舉發員警 )甲○○於本院調查中到庭具結證稱「受處分人是從
        廿四巷左轉七十五巷，七十五巷是雙向車道，庭呈第二張相片顯示受處分人
        已違規左轉七十五巷完成」等情綦詳，並提出其當時連續拍攝車牌AI-8681
        自用小客車兩張違規左轉採證相片附卷可資佐證。況查八十九年一月十七日
        係星期一，並非星期例假日，受處分人於禁止左轉之時段( 上午七時四十六
        分許 )內，駕駛該輛車牌AI-8681 號自用小客車左轉七十五巷行駛之違規行
        為明確。受處分人前揭辯解無非係卸責之詞，不足採信。從而原處分機關依
        「道路交通管理處罰條例」第四十八條第一項第二款及第六十三條第一項第
        一款規定，從輕裁處銀元二百元( 即新臺幣六百元 )並記違規點數一點，核
        無違誤，本件受處分人之異議為無理由，應予駁回。
據上論斷，應依道路交通案件處理辦法第十九條，裁定如主文。
中      華      民      國    八  十  九    年    九    月    三十      日
                          臺灣臺北地方法院交通法庭
                                  法   官  鍾      華
右正本證明與原本無異。
如不服本裁定，應於裁定送達後五日內向本院提出抗告狀。
                                   書記官  黃  繡  琴
中      華      民      國    八  十  九    年     十   月    一        日


司法院資訊處製作；財團法人民間司法改革基金會備份。
